臺灣彰化地方法院刑事判決                          九十一年度訴字第四四六號
    公  訴  人  臺灣彰化地方法院檢察署檢察官
    被      告  甲○○
右列被告因違反毒品危害防制條例案件，經檢察官提起公訴 (九十年度毒偵字第三八
一五號)，本院判決如左：
    主文
甲○○施用第一級毒品，累犯，處有期徒刑壹年，扣案之海洛因壹包（淨重壹點參公
克，包裝重零點四四公克）沒收銷燬。
    事實
一、甲○○前曾因犯妨害自由案件，經本院判處有期徒刑三月確定，甫於民國（下同
    ）九十年六月十六日執行完畢。又其曾於八十七年間因施用毒品案件，經觀察、
    勒戒後，認無繼續施用毒品之傾向，經台灣高等法院台中分院於八十七年十二月
    三日以八十七年度上訴字第一四八０號判處免刑確定，復於八十八間因施用毒品
    案件，經本院八十八年度毒聲字第五０六號裁定觀察勒戒後，認有繼續施用毒品
    之傾向，經檢察官聲請，由本院以八十八年度毒聲字第八０五號裁定移送戒治處
    所施予強制戒治一年，所涉刑事案件部分，經本院以八十八年度易字第九五五號
    判處有期徒刑五月確定，嗣自八十八年二月五日起送台灣雲林戒治所強制戒治滿
    三月後，其成效經評定合格，無繼續戒治必要，經本院以八十八年度毒聲字第二
    八九八號裁定停止戒治，所餘戒治期間付保護管束，詎其於保護管束期間內，又
    因施用毒品，經依本院八十八年度毒聲字第四一六七號裁定撤銷停止戒治，令入
    戒治處所施以殘餘期間之強制戒治，於八十九年五月二十四日戒治期滿，所涉刑
    事案件部分，則經本院以九十年度易字第一六０九號判處有期徒刑六月確定。詎
    其仍不知悔改，再於五年內，基於施用第一級毒品海洛因之犯意，於九十年九月
    十一日晚上十時許，在其位於彰化縣大村鄉○○村○○路○段一巷十號住處附近
    ，以將第一級毒品海洛因摻入香菸，點火加以吸食之方式，施用第一級毒品海洛
    因命一次。嗣於同年月十二日凌晨二時許，在彰化縣員林鎮○○里○○街與南興
    街口，為警查獲，並扣得海洛因一包（淨重一點三公克，包裝重零點四四公克）
    。
二、案經彰化縣警察局彰化分局移送臺灣彰化地方法院檢察署檢察官偵查起訴。
       理由
一、右揭事實，業據被告甲○○於本院審理時坦承不諱，且其於九十年九月十二日為
    警所採集之尿液，經送鑑驗確呈鴉片類陽性反應，有詮昕科技股份有限公司九十
    年十二月十四日所出具之濫用藥物尿報告一紙附卷可稽，並有扣案之海洛因一包
    可資佐證，此除據被告供陳在卷外，亦有法務部調查局00000000號鑑定
    通知書一紙在卷可按，故核被告之自白與事實相符，堪以採信。另其雖於警訊及
    偵查中否認有施用第一級毒品之犯行，經查不惟與事實不符，又與前開自白相違
    ，顯係淡化犯行之詞，不可採信。再查被告曾於八十七年間因施用毒品案件，經
    觀察、勒戒後，認無繼續施用毒品之傾向，經台灣高等法院台中分院於八十七年
    十二月三日以八十七年度上訴字第一四八０號判處免刑確定，復於八十八間因施
    用毒品案件，經本院八十八年度毒聲字第五０六號裁定觀察勒戒後，認有繼續施
    用毒品之傾向，經檢察官聲請，由本院以八十八年度毒聲字第八０五號裁定移送
    戒治處所施予強制戒治一年，所涉刑事案件部分，經本院以八十八年度易字第九
    五五號判處有期徒刑五月確定，嗣自八十八年二月五日起送台灣雲林戒治所強制
    戒治滿三月後，其成效經評定合格，無繼續戒治必要，經本院以八十八年度毒聲
    字第二八九八號裁定停止戒治，所餘戒治期間付保護管束，詎其於保護管束期間
    內，又因施用毒品，經依本院八十八年度毒聲字第四一六七號裁定撤銷停止戒治
    ，令入戒治處所施以殘餘期間之強制戒治，於八十九年五月二十四日戒治期滿，
    所涉刑事案件部分，則經本院以九十年度易字第一六０九號判處有期徒刑六月確
    定等情，有上開判決書、台灣彰化地方法院檢察署刑案資料查註紀錄表及台灣高
    等法院被告全國前案紀錄表等件在卷可參，其於五年內，三次以上犯毒品危害防
    制條例第十條第一項之施用第一級毒品罪，係屬三犯以上毒品危害防制條例第十
    條之罪。綜上所述，本件事證業已明確，被告之犯行，洵堪認定。
二、核被告所為，係犯毒品危害防制條例第十條第一項之施用第一級毒品罪。其持有
    毒品之低度行為，為施用之高度行為所吸收，不另論罪。又被告曾因犯妨害自由
    案件，經本院判處有期徒刑三月確定，甫於九十年六月十六日執行完畢等情，有
    台灣彰化地方法院檢察署刑案資料查註紀錄表及台灣高等法院被告全國前案紀錄
    表等件在卷可參，其於受有期徒刑之執行完畢後，五年以內再犯有期徒刑以上之
    罪，為累犯，應依法加重其刑。爰審酌被告前曾有施用毒品罪行，經送觀察勒戒
    、強制戒治後，猶不知悔改，再施用毒品海洛因不輟，不僅戕害自身健康，更辜
    負國家將之視為病人，並施以長時間之戒治處遇之苦心，惟其對他人權益之侵害
    仍屬有限，於本院審理中已坦承其犯行，及其犯罪目的、手段等一切情狀，量處
    如主文所示之刑。末查扣案之海洛因一包（淨重一點三公克），係屬第一級毒品
    ，爰依毒品危害防制條例第十八條第一項前段規定，沒收銷燬之。
據上論斷，應依刑事訴訟法第二百九十九條第一項前段，毒品危害防制條例第十條第
一項、第十八條第一項前段，刑法第十一條前段、第四十七條，判決如主文。
本案經檢察官乙○○到庭執行職務。
中      華      民      國    九十一    年      五      月    二十八    日
                              臺灣彰化地方法院刑事第一庭
                                    審判長法      官  葉  榮  郎
                                          法      官  洪  志  賢
                                          法      官  簡  璽  容
右正本證明與原本無異。
如不服本判決，應於判決送達後十日內向本院提出上訴狀（須附繕本）。
                                          法院書記官  王  惠  嬌
中      華      民      國    九十一    年      五      月    二十九    日
毒品危害防制條例第十條：
施用第一級毒品者，處六月以上五年以下有期徒刑。
施用第二級毒品者，處三年以下有期徒刑。
